臺灣高等法院臺南分院刑事判決　　　　 93年度上訴字第653號
上　訴　人
即　被　告　丙○○
　　　　　　　　　　　押)
選任辯護人　李季錦律師
　　　　　　洪梅芬律師
上列上訴人因毒品危害防制條例案件，不服臺灣臺南地方法院92
年度訴字第1278號中華民國93年6月25日第一審判決（起訴案號
：臺灣臺南地方法院檢察署92年度偵字第6094號、11062號），
提起上訴，本院判決如下：
    主  文
原判決撤銷。
丙○○連續販賣第一級毒品，累犯，處有期徒刑拾伍年。販賣毒
品所得新臺幣肆萬元沒收之，如全部或一部不能沒收時，以其財
產抵償之；電話號碼0000000000號行動電話壹支（含
ＳＩＭ卡壹張）沒收之，如全部或一部不能沒收時，追徵其價額
或以其他財產抵償之。
    事  實
一、丙○○於民國（下同）八十一年間，因違反肅清煙毒條例、
    麻醉藥品管理條例等案件，經原審以八十一年度訴字第五五
    三號分別判處有期徒刑三年六月、七月，應執行有期徒刑三
    年九月確定，於八十三年十二月十七日假釋出監，又於八十
    四年間，因違反肅清煙毒條例案件，經原審判處有期徒刑三
    年六月確定，經臺灣臺南地方法院檢察署檢察官以八十四年
    度執字第二五六五號指揮書，於八十四年七月十日送監執行
    ，並撤銷前開假釋後，經臺灣臺南地方法院檢察署檢察官以
    八十五年度執更字第一三五三號號指揮書，接續執行殘刑一
    年五月又二十四日，於八十六年十二月十一日假釋付保護管
    束，於八十九年三月九日因縮短刑期假釋期滿執行完畢。猶
    不知悔改，竟基於販賣第一級毒品海洛因意圖以營利之概括
    犯意，以其使用之0000000000號行動電話一支為
    聯絡工具，連續自九十二年二月三日起至九十二年二月十七
    日止，於附表一編號(一)至(六)所示之時間、地點，以附表一編
    號(一)至(六)所示之交易方式，連續販賣第一級毒品海洛因與己○○、甲○○、辛○○、戊○○、乙○○及庚○○等六人（
    販賣毒品之對象、交易之時間、地點、交易方式、次數、金
    額等，均詳如附表一編號(一)至(六)所示），合計得款新臺幣（
    下同）五萬二千元。嗣於九十二年二月十八日上午十一時許
    ，在臺南縣麻豆鎮南勢里六十號（麻豆鎮五王廟）前，因另
    案遭警依法拘提，並自其所駕駛車牌號碼ＳＷ─０２２８號
    自小客車及身上起出第一級毒品海洛因一包淨重一．四八公
    克、第二級毒品安非他命一包毛重０．六公克（施用第一、
    二級毒品罪，業經原審分別以九十一年度訴字第一三三三號
    及九十二年度易字第五四二號，判處有期徒刑十月及五月確
    定）、海洛因殘渣袋四個、分裝袋七個、注射針筒五支、安
    非他命吸食器一組、吸管（分裝杓子）一支及現金四萬七千
    五百元。嗣警發現己○○、辛○○、甲○○、戊○○及庚○○在臺南縣麻豆鎮○○路十之十一號前（即臺南縣麻豆鎮○○路與新興街口）徘徊，經己○○、辛○○、甲○○、戊○○及庚○○同意至警局接受調查，又經警以上開電話，查知
    乙○○與丙○○密集聯絡，乙○○經警通知至警局說明後，
    始查知上情。
二、案經臺南縣警察局麻豆分局報告臺灣臺南地方法院檢察署檢
    察官偵查起訴。
    理  由
甲、証據能力部分：
  (一)按被告以外之人於審判外之言詞或書面陳述，除法律有規定
    者外，不得作為證據，刑事訴訟法第一百五十九條第一項定
    有明文。查証人己○○、辛○○於警訊之指証，為審判外之
    陳述，被告辯護人既爭執上開証人警訊之証據能力，且又未
    具有【較可信之特別情況】，而依刑事訴訟法第一百五十九
    條之二可作為証據之例外情況，自無証據能力，應予排除。
  (二)又按被告以外之人於檢察事務官、司法警察官或司法警察調
    查中所為之陳述，與審判中不符時，其先前之陳述具有較可
    信之特別情況，且為證明犯罪事實存否所必要者，得為證據
    。刑事訴訟法第一百五十九條之二定有明文。
  (三)查証人甲○○、戊○○、乙○○、庚○○四人於警訊之指証
    ，固屬審判外之陳述。但查：
    上開四名証人於本院審理時一再否認有向【被告購買毒品
      海洛因】，証人甲○○稱【其與被告各自出五百元向綽號
      「壞人」的人買的】等語（見本院卷(一)第一三八頁）；証
      人戊○○証述【（你在警訊時說有向被告購買三次毒品，
      都有成交，第四次要買時才被查獲）當時我用別人的名字
      應訊，其實我沒有向他買，我們是一起出錢買的，我與被
      告一起在那裡等藥頭，在等時被抓的】、【（與被告如何
      合資）我出資二千，被告也差不多出二千，我們一起合資
      三、四次】等語（見本院卷(二)五十頁至五十一頁）。証人
      乙○○則証稱【毒品係向黃坤淵買的，在派出所作筆錄時
      剛打完戒毒的針，且我有吃很重的安眠藥，以致神知不清
      ，當時我回答什麼，我現在不知道】等語（見本院卷(一)第
      一八八頁起）；証人庚○○証述【（你在警訊時有承認有
      向被告買了十幾次海洛因，對否？）是警察要我這樣講的
      。】、【（事實上，你有沒有向被告購買海洛因？）沒有
      。】、【（檢察官問你話時，你說向被告買十餘次的海洛
      因，交貨的地點都在麻豆鎮○○路二十二之一號，是否有
      這樣講？（提示筆錄））我有這樣講。】、【（你的意思
      是否表示你有向被告購買十餘次的海洛因？）因為警察說
      我已經在警訊筆錄蓋章，以後要說有。】等語（見本院卷
      (二)第五十二頁至五十三頁），均核與該四名証人於警訊時
      指証「向被告購買毒品海洛因】等情不符。
    而証人甲○○、戊○○、庚○○於被告九十二年二月十八
      日經警逮獲後，均撥打被告行動電話與被告聯繫，並於同
      日，在臺南縣麻豆鎮○○路十之十一號前為警查獲等情，
      均據証人甲○○、戊○○、庚○○於警訊時証明在卷，並
      為被告供明在卷。則本院審酌上開情節，及証人甲○○、
      戊○○、乙○○、庚○○經警查獲後，在警局時係分開詢
      問，此有各該証人之警訊筆錄可稽，串証可能性極低，且
      均又明確指証如何與被告聯繫購買毒品；佐以上開四名証
      人均有與被告之行動電話通聯之紀錄（詳後述），認上開
      四名証人警訊之指証具有較可信之特別情況，且為證明犯
      罪被告事實存否所必要者，揆之刑事訴訟法第一百五十九
      條之二之規定，均得作為証據。被告辯護人主張應予排除
      ，並無可採。
  (四)被告以外之人於審判外之陳述，雖不符前四條之規定，而經
    當事人於審判程序同意作為證據，法院審酌該言詞陳述或書
    面陳述作成時之情況，認為適當者，亦得為證據。當事人、
    代理人或辯護人於法院調查證據時，知有第一百五十九條第
    一項不得為證據之情形，而未於言詞辯論終結前聲明異議者
    ，視為有前項之同意，刑事訴訟法第一百五十九條之五定有
    明文。查証人陳重光、鄭正雄警訊之証詞，固為審判外之陳
    述，但被告及其辯護人就此部分均未爭執該等之証據能力，
    則依上開規定，証人陳重光、鄭正雄警訊筆錄自得作為証據
    ，亦併此敘明。
乙、實體方面：
一、訊據上訴人即被告丙○○固坦承案發時000000000
    0號行動電話為伊所使用，且警方於九十二年二月十八日上
    午十一時許，在臺南縣麻豆鎮南勢里六十號前，其因另案遭
    警依法拘提，並起出第一級毒品海洛因一包淨重一．四八公
    克及第二級毒品安非他命一包毛重０．六公克等事實，惟矢
    口否認有何前開販賣第一級毒品海洛因之犯行，辯稱【其為
    警逮捕後，在警局時因其行動電話在響，己○○等人打電話
    進來，警察要其約他們出來，但其並無販賣毒品海洛因與上
    開之人；再其並未租用臺南縣麻豆鎮○○路十之十一號，証
    人己○○等人所稱在臺南縣麻豆鎮○○路二十二之一號，或
    平等路十之十一號其租處購買毒品等語，顯非實在】云云。
二、經查：
  (一)被告一再否認租用臺南縣平等路二十二之一號房屋，且本院
    向臺南縣麻豆地政事務所及臺南縣警察局麻豆分局函詢結果
    ，並無該號房屋之建物登記資料，亦無該址，此有臺南縣麻
    豆地政事務所九十三年九月十五日所登記字第0930008596號
    函、臺南縣警察局麻豆分局九十三年十二月二日南縣麻警三
    字第0930015190號函在卷足憑（見本院卷(一)第68頁、第87頁
    ）。惟經本院以此節詢及証人即本件查獲警員壬○○，証人
    壬○○証稱【（為何查不到麻豆鎮○○路二十二之一號住址
    ？我有照片，地名應該是大埕（台語發音）二十二之一，交
    叉路口有一條路名叫平等路，我是把路名和地點號碼混淆。
    提出兩張照片，上面有清楚門牌的顯示。】、【大埕二十二
    之一和平等路十之十一號都在路口。平等路十之十一號是大
    樓的門牌，也都是在路口。】、【大埕是地名，不是路名。
    大樓是丙○○以前曾經住在平等路十之十一號之樓上，但案
    發時被告已經搬走，我有上去查看】等語（見本院卷(二)第八
    十九頁），並提出照片為証（見本院卷(二)第一０三頁起）；
    再核之証人己○○証稱【被告住處係在麻豆鎮○○路上，其
    係在為警逮獲地點即被告住處大樓底下、大樓外面向被告購
    買毒品】等語，並指出向被告購毒之地點即係在麻豆鎮○○
    路十之十一號前（見本院卷(二)第九十二頁至九十三頁）。足
    見附表編號(一)至(六)証人己○○等人警、偵訊或原審所証購買
    毒品或為警查獲地點【臺南縣麻豆鎮○○路二十二之一號】
    ，應係誤記，確實地點應係【臺南縣麻豆鎮○○路十之十一
    號】，應可認定。
  (二)被告如何於前揭時、地非法販賣第一級毒品海洛因與證人「
    己○○」施用之事實，業據證人己○○於偵查、原審及本院
    審理時指證：
  1.證人己○○於九十二年六月二十六日偵訊時結證：「（九十
    二年二月十八日為何至麻豆分局製作筆錄？）當日中午我欲
    找丙○○買海洛因，於其住於麻豆鎮○○路二十二之一號前
    （即同路十之十一號）為警請回分局受訊」、「（何時起向
    被告購買海洛因？）九十一年底起至查獲前一個星期止，我
    約一星期向丙○○買一次，每次均買一千元，交貨地均在其
    平等路之住處外面」、「（如何與被告連絡購毒？）我以我
    0000000000之手機打其手機連繫」等語明確（詳
    九十二年度偵字六０九四號偵查卷第三六頁）；其復於九十
    三年五月六日原審審理時證稱：其施用之第一級毒品海洛因
    是向被告丙○○購買的，約一星期購買一次，係以撥打被告
    所有0000000000行動電話之方式聯繫購買毒品等
    語（詳原審卷第一四七頁至第一五一頁）。於本院審理時，
    亦証述【確有向被告購買毒品海洛因】之情（見本院卷(二)第
    九十三頁）。
  2.是依證人己○○前揭証述，就購買毒品海洛因之重要之點即
    【撥打被告使用之0000000000行動電話，與之約
    定購買毒品，而購買地點係臺南縣平等路十之十一號前（証
    人偵訊雖稱係臺南縣平等路二十二之一號前，但於本院業據
    指出係同路十之十一號，每次一千元，已如前述）】等情，
    則前後指訴一致；而0000000000行動電話確係被
    告使用一節，又據被告供明在卷。再核之証人己○○所有0
    000000000號行動電話與被告上開0000000
    000行動電話，自九十二年二月八日起至同年二月十八日
    止，有高達三十次之通聯紀錄，亦有0000000000
    行動電話雙向通聯紀錄附卷（詳臺南縣警察局麻警刑字第０
    九二０００九一八五號刑案偵查卷第八四頁）可稽，足認証
    人己○○上開証述【向被告購買毒品】等語，並非無據，自
    難以証人己○○就購買毒品次數前後稍有不同，即認証人己○○之証詞全然無可採信之處，而據為被告無罪之認定。
  3.又証人己○○偵訊至原審雖未能確認【向被告購買毒品之次
    數】，或稱二十幾次，或稱一星期一次，則依罪疑惟輕原則
    ，應以【一星期一次】有利於被告，則被告販賣毒品海洛因
    與証人己○○之次數，依証人己○○所証係【撥打被告上開
    行動電話聯絡交易】之情，佐以証人己○○所有00000
    00000號行動電話與被告上開0000000000行
    動電話，自九十二年二月八日起至同年二月十八日止之通聯
    紀錄等情，則被告販賣毒品海洛因與証人己○○之時間，應
    係九十二年二月八日起至同年月十七日止，次數應為二次，
    每次一千元。
  (三)被告如何於前揭時、地非法販賣第一級毒品海洛因與證人「
    甲○○」施用之事實，業據證人甲○○証述：
  1.證人甲○○於九十二年二月十八日警訊時證述：「（你供稱
    有吸食海洛因，那海洛因來源為何？）我都向『仁仔』購買
    海洛因吸食的。」、「（如何聯絡購買？）我打00000
    00000號電話聯絡他交易的」、「（何時地交易毒品？
    ）自九十一年十一月開始，到最後一次係昨天（九十二年二
    月十七日）下午十七時許，都是我打他的00000000
    00號行動後約在麻豆鎮交易」、「（有哪些地方？）麻豆
    外環道監理站前，他租在麻豆鎮○○路套房樓下及昨天約在
    麻豆興中路７─１１超商前」、「（購買金額、數量、次數
    ？）每次均以新臺幣壹仟元買壹小包塑膠夾鏈袋包裝的海洛
    因粉末，我向『仁仔』買海洛因次數很多，有數十次記不清
    了」、「（你稱販毒予你的『仁仔』是否即丙○○？請你當
    面指認）是丙○○沒錯」等語明確（詳臺南縣警察局麻警刑
    字第０九二０００五九三二號刑案偵查卷第二十頁反面、第
    二一頁正面）。
  2.證人甲○○於九十二年六月十三日經檢察官行隔離偵訊時結
    證：「（毒品何來？）我都拿錢託丙○○購買，他向何人買
    我不清楚，有時係我們二人共同出資，自九十二年一月開始
    買至九十二年二月中旬止」、「（交錢予被告後，多久可拿
    到毒品？）半小時內即可拿到毒品．．．。」、「（制作警
    訊筆錄時有無看見丙○○？）有，當日我打電話找被告調貨
    （按指第一級毒品海洛因），然找不到被告．．．。」等語
    明確（詳九十二年度偵字六０九四號偵查卷第二七頁反面、
    第二八頁正面）。
  3.証人甲○○就如何被告購買毒品海洛因之事實，業據証人甲○○於警訊時証述明確。而証人甲○○於偵查中雖稱【與被
    告共同出資購買毒品】云云，但就其將錢交與被告向何人購
    買毒品一節，則稱【不清楚】，然於本院審理時，竟稱【其
    與被告各自出五百元向綽號「壞人」的人買的】等語（見本
    院卷(一)第一三八頁），核與証人甲○○於偵查中所稱【不清
    楚被告向何人購買】云云，前後所証已有不符。再參以証人
    甲○○住家電話係０六─0000000號，為証人甲○○
    証明在卷（見本院卷(一)第一三九頁）；而證人甲○○住家０
    六─0000000號電話與被告所使用之0000000
    000行動電話，自九十二年二月七日起至同年二月十六日
    止，有高達二十九次之通聯紀錄，此有000000000
    0行動電話雙向通聯紀錄附卷（詳臺南縣警察局麻警刑字第
    ０九二０００五九三二號警訊卷第二三頁）可參，短短約十
    日通話次數竟高達二十九次，通話次數密集。則若果真被告
    與証人甲○○確係合資由被告出面購賣毒品，則以被告與証
    人甲○○於短短約十日通話高達二十九次之情，証人甲○○
    就合資向何人購買毒品一事，衡情豈有不知之理，乃竟先於
    【偵查中証述不清楚】，嗣於經過一年餘之時間，忽於本院
    九十四年一月五日審理期日証述【係向綽號「壞人」之人購
    買】云云，顯悖於常理而難置信。
  4.又查，証人甲○○於偵查中經檢察官訊及【為何警訊稱每次
    以一千元代價向被告購買一包海洛因，且係打被告0000
    000000號手機與其連繫】一節，証人甲○○証述【當
    時我施用毒品ＦＭ２，神智不是很清楚，我今日當庭所述者
    才係實情】等語（詳九十二年度偵字第六０九四號偵查卷第
    二八頁正面），於本院亦為相同之証述（見本院卷(一)第一三
    九頁）。然觀諸証人甲○○前揭警詢筆錄之內容，其就於何
    時、何地、購買毒品之金額、數量、次數及以如何之方式聯
    絡被告購買，均詳為陳述，顯非一神智不清之人所為之供述
    ，証人甲○○此部分之証詞，尚非可採。
  5.綜上，証人甲○○於偵查中所稱【與被告合資，由被告出面
    購買毒品海洛因】等語，及其於偵查及本院審理時証述【其
    因施用毒品ＦＭ２，神智不是很清楚，故於警訊所為向被告
    購買毒品之証詞並非實在】云云，並無可採。再參酌証人甲○○警訊筆錄所載，就如何向被告購買毒品海洛因、時間、
    地點、次數等情均詳為指証，顯非【精神異常之人】所為之
    指証；且被告亦供認【証人甲○○有撥打上開行動電話與其
    聯絡之情】（見本院卷(一)第四十九頁），足見証人甲○○有
    向被告購買毒品海洛因之事實，証人甲○○於警訊時所為【
    向被告購買毒品】之証詞，應與事實相符，而可信採。至於
    証人甲○○向被告購買毒品海洛因次數，參酌証人甲○○於
    警訊時所稱【數十次】，及証人甲○○以其家中電話０六─
    0000000號與被告所使用之0000000000行
    動電話，自九十二年二月七日起至同年二月十六日止，有二
    十九次之通聯紀錄，並佐以應認被告証人甲○○於本院審理
    時所稱【與與被告電話聯繫並非均係購買毒品之事，有時是
    打電話聊天】之情（見本院卷(一)第一四０頁），足見証人甲○○雖以０六─0000000號與被告所使用之0000
    000000行動電話連繫，但並非每次均係聯絡購買毒品
    海洛因，則依証人甲○○警訊所指之次數，應最少有十次，
    從而依罪疑惟輕原則，被告販賣毒品海洛因與証人甲○○之
    次數應係十次，每次一千元；而販賣之時間，應係自九十二
    年二月七日起至同年月十六日止。
  (四)被告如何於前揭時、地非法販賣第一級毒品海洛因與證人「
    辛○○」施用之事實，業據證人辛○○於偵查中及本院審理
    時指證：
  1.證人辛○○於九十二年十一月六日偵訊時結證：「（九十二
    年二月十八日為何至麻豆分局受訊？）我當日下午一、二時
    ，我打丙○○手機，欲向其買海洛因，之後接電話者約我至
    丙○○租屋處樓下，我才至分局受訊」、「（計向丙○○買
    幾次海洛因？）自今年一月間起至二月中旬止，我約二、三
    日即向其購買一次，每次一、二千元不等，計買了十幾次」
    、「（如何與丙○○連絡？）以我的0000000000
    號手機及朋友陳重光之手機」、「（與丙○○交易毒品地點
    ？）麻豆監理站或其租屋處樓下」等語（詳九十二年度偵字
    六０九四號偵查卷第一一０頁）。
  2.嗣於本院審理時，証人辛○○亦証述【其係在被告租屋處樓
    下為警逮獲，其所施用之毒品海洛因是向被告購買，購買次
    數有十幾次，大都在麻豆監理站附近交易】等語，並當庭指
    認被告即係販賣之人無訛（見本院卷(一)第一四一頁起至第一
    四三頁）。再佐以證人辛○○所有0000000000號
    行動電話及其友人陳重光所有0000000000號行動
    電話（證人辛○○向陳重光借用所撥打）與被告所使用之0
    000000000號行動電話，自九十二年二月三日起至
    同年二月十八日止，有高達七十次之通聯紀錄，此有000
    0000000號行動電話雙向通聯紀錄附卷（詳臺南縣警
    察局麻警刑字第０九二０００九一八五號警訊卷第四一頁、
    第四二頁）可稽，而被告就九十二年二月十八日為警查獲後
    ，証人辛○○曾有打電話與其聯繫之事實，亦供明在卷（見
    本院卷(一)第四十九頁）；另證人陳重光復於九十二年二月十
    八日警詢時證述：證人辛○○曾借用其所有0000000
    000號行動電話，撥打被告所使用之000000000
    0號行動電話，該0000000000號行動電話係在證
    人辛○○身上為警查獲等語（見臺南縣警察局麻豆分局麻警
    刑字第０九二０００九一八五號警訊卷第一一四頁、第一一
    五頁）。足見證人辛○○確曾分別以自己及其友人陳重光所
    有0000000000號行動電話與被告所使用之000
    0000000行動電話聯繫甚明；且亦足認証人辛○○前
    開証述向被告購買毒品海洛因，及九十二年二月十八日與被
    告聯絡購買毒品海洛因後，隨即於証人辛○○所稱之被告租
    屋處樓下（即臺南縣麻豆鎮○○路十之十一號）為警查獲等
    情，並非無據。至於証人辛○○購買毒品海洛因之次數，參
    酌証人辛○○前開偵查中之証詞，佐以証人辛○○上開與被
    告之通聯紀錄，依罪疑惟輕原則，應認被告販賣毒品之次數
    為十次，每次一千元；而販賣之時間，應係自九十二年二月
    三日起至同年二月十七日止。
  (五)被告如何於前揭時、地非法販賣第一級毒品海洛因與證人「
    戊○○」施用之事實，業據證人戊○○証述：
  1.証人戊○○為警查獲時，係冒用曹庭松名義應訊，業據証人
    戊○○於本院審理時証明在卷（見本院卷(二)第四十九頁）。
    而證人戊○○於九十二年二月十八日警訊以曹庭松名義證述
    ：「（你所吸食之海洛因購自何人？）向『仁仔』買的」、
    「（你如何跟他聯絡買毒？）打給他的000000000
    0號行動」、「（如何約定交易？）電話中跟他說要買一千
    元的海洛因，他就馬上拿到他租的套房樓下賣給我，我都是
    到達時才打電話給他的」、「（你向『仁仔』買過幾次？金
    額？數量？）共向他買過三次，今天下午十七時三十分許正
    打算再跟他買第四次就被逮了，我每次均以新臺幣一千元跟
    他買海洛因一小包」、「（仁仔住哪裏？）即麻豆鎮○○路
    二十二之一號（應係同路十之十一號）」、「（現在本分局
    內的丙○○是否即你所稱賣毒給你的『仁仔』？）是的，正
    是他。」「（你供稱向丙○○買毒三次的詳細時間為何？）
    即今年一月起每隔四、五天去跟他買一次，詳細時間不大記
    得」等語（詳臺南縣警察局麻警刑字第０九二０００九一八
    五號刑案警訊卷第八九頁反面、第九十頁正面）。
  2.證人戊○○於九十二年七月十一日時警詢證述：「（九十二
    年二月十八日十七時三十分在麻豆鎮○○路二十二之一號前
    查獲你正要聯絡丙○○購買一級毒品海洛因時，尚有何人與
    你同行？）我跟鄭正雄一起搭他的ＵＰ─７７１８藍色廂型
    車前往購毒的」、「（向丙○○買毒時地為何？次數？）今
    年年初至九十二年二月十八日他被抓之前，我到他的麻豆鎮
    ○○路二十二之一號樓下向他買毒品約有三次左右．．．。
    」、「（如何聯絡他的？）我在安定港二村打公共電話或向
    鄭正雄借0000000000號電話聯絡丙○○手機00
    00000000買毒的」等語（詳臺南縣警察局麻警刑字
    第０九二０００九一八五號警訊卷第九四頁反面、第九五頁
    ）。
  3.證人戊○○於九十二年十月三日警詢時復證述：「（九十二
    年二月十八日十七時三十分你在麻豆鎮○○路二十二之一號
    前因何被警帶回調查？）因我當時欲向丙○○購買一級毒品
    海洛因，被警埋伏發現帶回調查並採尿化驗」、「（你共向
    丙○○購買幾次毒品？）我自九十二年初至九十二年二月十
    六日吸食海洛因這段期間約共向他購買十次以上，正確次數
    我不記得了」、「（你每次購買海洛因之價錢、數量為何？
    ）每次購買一千元，數量為二十ｍｌ．．．。」、「（你以
    何電話和丙○○聯絡購買毒品？）有時用安定鄉港口村之公
    用電話，有時用鄭正雄之行動電話0000000000打
    電話給丙○○問他有沒有貨，人在哪裡，然後我再到約定地
    點向他購買毒品海洛因」、「（交易地點大多在何處較多？
    ）大多在麻豆鎮○○路二十二之一號他租屋處樓下，我到了
    以後再打電話給他說我到了，他就拿下來給我」等語（詳九
    十二年度偵字第一一０六二號偵查卷第十一頁、第十二頁）
    。
  4.再者，證人戊○○友人鄭正雄所有0000000000號
    行動電話（證人戊○○向鄭正雄借用所撥打）與被告所使用
    之0000000000號行動電話，自九十二年二月十日
    起至同年二月十八日止，有高達六十六次之通聯紀錄，有0
    000000000行動電話雙向通聯紀錄附卷（詳臺南縣
    警察局麻警刑字第０九二０００九一八五號刑案警訊卷第一
    一一頁、第一一二頁）可考。而證人鄭正雄又於九十二年二
    月十八日警詢時證述：其所有0000000000號行動
    電話與被告所使用之0000000000號行動電話之通
    聯紀錄，係證人戊○○所撥打，因為證人戊○○沒有行動電
    話，才將其所有之行動電話借與證人戊○○使用等語（詳臺
    南縣警察局麻警刑字第０九二０００九一八五號警訊卷第一
    ０三頁）。足見證人戊○○確曾以自己及其友人鄭正雄所有
    0000000000號行動電話，與被告所使用之000
    0000000號行動電話聯繫甚明。
  5.雖証人戊○○嗣於偵查時結証稱「（自何時起向丙○○買海
    洛因？）自九十二年一月初起至九十二年二月十六日止，計
    向丙○○拿了七次至八次之海洛因，每次代價均一千元，事
    前我都先打電話予丙○○，要他去買毒品時順便幫我拿，事
    後我會再打電話確認，並至其租屋處樓下拿毒品」「（為何
    警訊稱買十次以上之毒品？）詳細之次數我不確定，有時我
    有打電話，但未拿到毒品」、「（警訊稱向丙○○購買毒品
    ？）我的意思係請丙○○幫我拿毒品，而我交錢給丙○○」
    、「（以何電話予丙○○連絡？）以公用電話或我朋友00
    00000000之電話」等語（詳九十二年度偵字第六０
    九四號偵查卷第一０七頁反面、第一０八頁）。於原審審理
    時則証稱「警詢筆錄之內容不實在，是警察叫伊一定要說向
    被告丙○○買的，伊說不是，警察即不做筆錄」云云。惟亦
    證稱：「（《提示九一八五號警卷內第一一一頁》通話紀錄
    中那麼多電話是否是你打的？《按係0000000000
    號行動電話與被告所有0000000000號行動電話之
    通聯紀錄）是我打的沒錯，但我是要去拿毒品。」、「（是
    否和丙○○去源頭那裡買過毒品？）沒有。」、「（拿毒品
    的經過情形？）我打電話給丙○○，若他那邊有毒品，就叫
    我過去拿，我就拿錢給他，他將毒品拿給我，若他那邊沒有
    貨，我就沒有打電話。」、「（是否向丙○○買毒品？）我
    沒有面對面給他錢，他就將毒品給我，總是要等一下。我先
    打電話給他，他說要等一下才能拿到毒品，我拿到毒品，才
    將錢給他。」、「（打電話給丙○○如何說？）我都說「一
    」（一千元的毒品）。」、「（請確認向丙○○購買毒品的
    過程？）電話中先說，再將錢拿給丙○○，他叫我等一下，
    他去拿毒品，再拿給我。」等語（詳原審卷第一五五頁、第
    一五八頁至第一六０頁）。於本院審理時則証述【（你在警
    訊時說有向被告購買三次毒品，都有成交，第四次要買時才
    被查獲）當時我用別人的名字應訊，其實我沒有向他買，我
    們是一起出錢買的，我與被告一起在那裡等藥頭，在等時被
    抓的】、【（與被告如何合資）我出資二千，被告也差不多
    出二千，我們一起合資三、四次】等語（見本院卷(二)五十頁
    至五十一頁）。則觀之証人戊○○偵查迄至本院審理時，或
    証述【其撥打被告手機，要被告幫其拿一千元之海洛因，其
    均事前先以電話聯絡，要被告去買毒品時順便幫其拿】等語
    ，或稱【其撥打被告該行動電話係要去拿毒品，其先打電話
    給被告，若他那邊有毒品，就叫我過去拿，我就拿錢給他，
    他將毒品拿給我，若他那邊沒有貨，我就沒有打電話，每次
    都買一千元】等語，嗣於本院審理時竟又結証稱【係與被告
    合資，每次出二千元】等語，前後所証不一致，且與証人戊○○警訊時【連續三次指証係向被告購買毒品】一節不符，
    則若果真証人戊○○並非向被告購買毒品，而係【合資】或
    【調貨】，則衡情証人戊○○豈有如上開前後不一致之証述
    ，且就購買毒品之金額，於偵查及原審均証稱【一千元】，
    於本院則証述【二千元】，則証人戊○○偵查迄至本院審理
    時，所為之上開証詞，其真實性已見其疑。
  6.再觀之証人戊○○前開與被告通聯紀錄所載，於短短不到十
    日之時間，即通訊高達六十六次之多。且於九十二年二月十
    八日被告為警逮獲後，証人戊○○猶撥打其上開行動電話與
    其連繫一節，又為被告明在卷（見本院卷(一)第四十九頁）；
    另佐以被告係於九十二年二月十八日【上午】十一時為警逮
    捕，及証人戊○○警訊所証【（九十二年二月十八日）今天
    下午十七時三十分許正打算再跟他買第四次就被逮了】等語
    ，及上開通聯紀錄所載，証人戊○○於九十二年二月十八日
    下午【三時五十八分五十二秒、四時十一分四十四秒、四時
    十七分二十七秒】連續通話三至四次，足認被告供述其為警
    逮捕後，証人戊○○猶撥打其行動電話與其連繫，當時其已
    在警局受詢問，所以警察要其約他們出來】等語，與事實相
    符而可信採。則証人戊○○既於九十二年二月十日至同年月
    十八日，短短不到十日之時間，竟與被告【密集聯繫通訊高
    達六十六次】之多，且於被告為警逮捕後猶密集與被告聯繫
    ，若非聯絡購買毒品，孰能置信。況被告警訊時亦供稱【他
    們（即証人辛○○、陳建宏、乙○○、己○○、戊○○）都
    一直打，一直問，不然就問我有沒有東西（毒品），因為我
    都自己在用，沒有在賣，所以不理會他們】等語（見同上警
    訊卷第五頁正面），則若果真被告【並無販賣毒品海洛因與
    証人戊○○】，則衡情証人戊○○豈有密集與被告通訊詢問
    有無毒品之理，從而証人戊○○於警訊時【指証向被告購買
    毒品海洛因】等情，核與事實相符，而可信採，証人戊○○
    事後翻異前詞，於偵查迄至本院審理時所為之前開証詞，顯
    係迴護被告之詞，均不足採信。
  7.至於被告販賣毒品海洛因與証人戊○○之次數，依証人戊○○警訊時或稱【三次】，或稱【十次以上】，於偵查中則稱
    【向被告拿毒品海洛因七次至八次】（見九十二年度偵字第
    六０九四號偵查卷第一０八頁正面）。於本院審理時則証稱
    【與被告合資三、四次】（見本院卷(二)第五十一頁），然証
    人戊○○係向被告購買毒品，並非合資或請被告調貨，則証
    人戊○○於偵查及本院審理所為上開証詞顯非實在。另佐以
    於九十二年二月十日至同年月十八日，短短不到十日之時間
    ，竟與被告【密集聯繫通訊高達六十六次】之多，及証人戊○○警訊証述「至九十二年二月十六日止，共買十次以上毒
    品海洛因」等情，已如前述(五)3.所示，顯見証人戊○○向被
    告購買毒品之次數並非【一天一次】，而係有【一天數次】
    之情，然証人戊○○既無法確定被告販毒之【確實次數】，
    則依罪疑惟輕之原則，應認被告販毒品之次數應係十次，每
    次一千元；而販賣時間，應自九十二年二月十日起至同年二
    月十六日止。
  (六)被告如何於前揭時、地非法販賣第一級毒品海洛因與證人「
    乙○○」施用之事實，業據證人乙○○証述：
  1.證人乙○○於九十二年四月五日警訊時證述：「（吸食之海
    洛因從何處獲取？）向志強仔、仁仔、聰益仔、清淵仔等人
    購得」、「（請詳述向上述多人購毒之歷程？）．．．在今
    年二月開始因志強仔托詞畏懼警方查緝，介紹我向『仁仔』
    買毒，並給我『仁仔』的手機號碼0000000000，
    我才轉向『仁仔』買海洛因吸食的，．．．」、「（那你向
    這些人買毒的交易情形各為何呢？）我於今年一月初開始吸
    食海洛因毒品起，係以我的0000000000號電話打
    0000000000號電話給「志強仔」．．．自二月初
    起改打『仁仔』的0000000000電話，約在麻豆鎮
    五王廟前及麻豆監理站前等處，各自前往，他每次也是一小
    包塑膠袋裝海洛因賣我一千元，迄二月中旬他被查獲前，約
    計買有三次之譜．．．」等語（詳臺南縣警察局麻警刑字第
    ０九二０００九一八五號刑案警訊卷第六一頁、第六二頁）
    。
  2.證人乙○○於九十二年十一月六日偵訊時結證：「（海洛因
    何來？）我係透過丙○○買的」、「（透過丙○○買了幾次
    ？）約有五次，每次金額一、二千元不等」、「（如何透過
    丙○○買毒品？）以我的手機打丙○○之手機，請其幫我拿
    毒品，隔一、二小時後，我會再打其手機確認已否拿到毒品
    ，之後會約在麻豆五王廟或監理站拿毒品」、「（自何時起
    透過丙○○拿毒品？）自今年初起」、「（計透過丙○○拿
    了幾次？）可確定的至少有三次」等語（詳九十二年度偵字
    第六０九四號偵查卷第一０九頁、第一一０頁正面）。
  3.証人乙○○嗣於本院審理時，則証述【毒品係向黃坤淵（黃
    清淵）買的，在派出所作筆錄時剛打完戒毒的針，且我有吃
    很重的安眠藥，以致神智不清，當時我回答什麼，我現在不
    知道】等語，且証人乙○○又証述【（你在偵查中說毒品向
    丙○○買的，所言是否實在？（提示偵查卷一○九、一一○
    頁）當時我不是那樣講的，當時檢察官問我是否向丙○○買
    的，印象中我是說我請丙○○找他朋友拿的】、【（跟他哪
    位朋友拿的？）我不認識。】、【（既然你不認識，為何說
    你請丙○○找他朋友拿？）我問他是否可以找他朋友拿。】
    、【（你有沒有問丙○○是否有在販賣毒品？）沒有，我不
    知道被告有沒有在販賣毒品。】、【（既然你沒有問被告是
    否有在販賣毒品，為何要請他向朋友拿？）我知道他有在吸
    食。】等語（見本院卷(一)第一八八頁最後一行起至一九一頁
    ），核與証人乙○○於警訊時之指証，已有不符。再觀之証
    人乙○○警訊之指証【就分別向「志強仔」、「被告」購買
    毒品之時間、地點及次數，如何聯絡被告購買毒品】等重要
    之點，均詳為指証，並指証被告確係販毒之人無訛（見臺南
    縣警察局麻警刑字第０九二０００九一八五號警訊卷第六六
    頁），足見証人乙○○之警訊筆錄內容，並非【神志不情之
    人】所為之供述或指証，則証人乙○○稱【其警訊時因有吃
    很重的安眠藥，以致神智不清】云云，已難信採。
  4.再者，證人乙○○所有0000000000號行動電話與
    被告所使用之0000000000號行動電話，自九十二
    年二月三日起至同年二月八日止，有高達二十八次之通聯紀
    錄，有0000000000行動電話雙向通聯紀錄附卷（
    詳臺南縣警察局麻警刑字第０九二０００九一八五號警訊卷
    第七一頁）可證。則証人乙○○與被告在短短五日即有高達
    二十八次之通訊紀錄，則若証人乙○○僅係【委請被告代為
    向朋友購買毒品】，衡情豈有與被告密集聯絡通訊之必要。
    再依証人乙○○前開偵查中所証【其透過被告購買海洛因有
    五次】之多，則証人乙○○又何以不自行購買毒品海洛因，
    而須【密集】與被告通訊，委請被告代為購買毒品，顯悖於
    常理，足認証人乙○○偵查及本院審理時所為前開証詞，均
    係事後迴護被告之詞，不足採信。証人乙○○警訊所指【向
    被告購買毒品海洛因】等情，佐以上開通訊紀錄，足認與與
    事實相符，而可信採。至於証人乙○○向被告購賣毒品海洛
    因之次數，依其警訊之証述，應有三次，每次一千元；而販
    賣之時間，應自九十二年二月三日起至同年月八日止。
  5.至於証人丁○○於本院審理時証述【其沒有見過被告在賣毒
    品，所以不可能介紹乙○○去向他買毒品】云云（見本院卷
    (一)第一七六頁）。但查依証人乙○○警訊之指証【除向被告
    購買毒品外，另有向綽號「強仔」之丁○○購毒】，已如前
    述，則証人乙○○警訊筆錄是否可採，與其是否涉及販毒有
    密切之關聯，即與其有利害關係，則証人丁○○上開証詞之
    真實性已有可疑，自難據為被告有利之証據。
  (七)被告如何於前揭時、地非法販賣第一級毒品海洛因與證人「
    庚○○」施用之事實，業據證人庚○○証述：
  1.證人庚○○於九十二年二月十八日警訊時證述：「（你說施
    用之毒品是向何人購買？．．．）是向丙○○購買的」「（
    你向丙○○購買幾次毒品？）大約十次左右，正確次數我已
    忘記」、「（時間、地點、數量分別如何？）我從二月七日
    出所後每天都會向丙○○購買一次毒品，每次都是新臺幣五
    百元，昨天我用我家之電話0000000打丙○○之行動
    電話0000000000，然後約在臺南縣官田鄉隆田火
    車站前圓環交貨，昨天購買新臺幣五百元，今天我在麻豆鎮
    ○○路二十二之一號（就是丙○○租屋處）前（即平等路十
    之十一號），也是要向他購買毒品」等語；其復於九十二年
    四月二十九日警訊時證述：「（海洛因是向誰購買的呢？）
    丁○○及丙○○（仁仔）」「（如何向丁○○、丙○○聯絡
    購買海洛因？）．．．九十二年二月七日勒戒結束後，我即
    轉打0000000000向丙○○買毒，此部份我於九十
    二年二月十八日下午聯絡他要買毒品被警方識破帶回調查時
    ，就已供出詳情」等語（詳臺南縣警察局麻警刑字第０九二
    ０００五九三二號警訊卷第七頁、第十一頁、第十二頁）。
  2.證人庚○○於九十二年六月十三日檢察官行隔離偵訊時結證
    ：「（九十二年二月十八日為何至麻豆分局製作筆錄？）我
    欲向丙○○購買海洛因，於麻豆平等路二十二之一號前（應
    係臺南縣麻豆鎮○○路十之十一號）為警發覺後至分局製作
    筆錄」、「（向丙○○買幾次毒品？）自九十二年二月七日
    起至為警查獲前一晚，計買十餘次，每次購買五百至二千元
    不等，交貨地點均在麻豆平等路其租屋處外」、「（如何連
    絡買毒品？）我均係打其行動電話與其連絡，我以家中電話
    0000000撥出」、「（九十二年二月十八日與被告連
    絡購買毒品？）當天下午我打電話予被告，係其本人接的，
    我表示欲買五百元之毒品，且會至其租屋外拿取，被告回答
    要我晚一點才去」等語明確（詳九十二年度偵字第六０九四
    號偵查卷第二八頁反面、第二九頁正面）。
  3.經核証人庚○○於警、偵訊時，就如何向被告購買毒品，在
    何處為警逮獲之情，前後証詞大致一致。雖証人庚○○於原
    審翻異前詞，証稱【未向被告購買毒品海洛因，其警詢筆錄
    之內容，係刑事組的人叫伊說，伊才那樣說，警詢筆錄之內
    容不實在，檢察官偵訊時因家裏的人告訴伊不要亂說，才說
    是向被告購買毒品海洛因，實際上伊並沒有向被告購買毒品
    海洛因】云云；嗣於本院審理時則又稱【（你在警訊時有承
    認有向被告買了十幾次海洛因，對否？）是警察要我這樣講
    的。】、【（事實上，你有沒有向被告購買海洛因？）沒有
    。】、【（檢察官問你話時，你說向被告買十餘次的海洛因
    ，交貨的地點都在麻豆鎮○○路二十二之一號，是否有這樣
    講？（提示筆錄））我有這樣講。】、【（你的意思是否表
    示你有向被告購買十餘次的海洛因？）因為警察說我已經在
    警訊筆錄蓋章，以後要說有。】等語（見本院卷(二)第五十二
    頁至五十三頁）。則証人庚○○非但於警訊時指証向被告購
    買毒品海洛因，且於偵查中亦再次指証被告有販賣毒品海洛
    因之事實。嗣於原審審理時始否認購買之事，並指係【警員
    要其指証】，然就其何以於偵查中仍再次指証被告販賣一節
    ，於原審稱【因家裏的人告訴伊不要亂說，才說是向被告購
    買毒品海洛因】云云；然觀之証人庚○○於原審審理時仍不
    否認曾以其住家０六─0000000號電話與被告000
    0000000號行動電話聯繫，並於九十二年二月十八日
    案發當日撥打電話與被告，並至臺南縣麻豆鎮○○路二十二
    之一號（應係同路十之十一號）之事實；且前揭警詢筆錄之
    內容係其自由意識下所為之陳述，另於原審訊之「九十二年
    二月十八日當天為什麼到麻豆鎮○○路二二之一號？」時，
    答稱「我去那邊玩。」；訊之「找誰玩？」時，則改稱「我
    去那邊看房屋」；訊之「當天是否要去找丙○○？」時，答
    稱：「當天是要去看租屋的房子，那邊有房子要出租。」；
    訊之「有沒有要找丙○○？」時，答稱「丙○○之前我就認
    識，當天我有打電話給他，問他在做什麼而已，沒有問其他
    的事情。」。又於原審交互詰問時，檢察官質之「九十二年
    二月十八日到四月二十九日、到檢察官提訊，為何都沒有跟
    檢察官說實情？」時，答稱「我問家裡的人，家裡的人叫我
    不要再亂說。」；質之「『亂說』內容是什麼？』時，答稱
    ：「家裡的人說沒有問到，就不要說。」；質之「問什麼事
    是沒有問到的？」時，答稱「我意思是我沒有向丙○○買毒
    品，我已經作證過了。」。再於原審訊之「家裡的人有無去
    看你，叫你不要亂說？」時，答稱「有去看我，叫我不要亂
    說。」；訊之「是誰去看你？」時，答稱「我母親」；訊之
    「你母親有無叫你不要亂說？」時，卻又答稱：「沒有。」
    ，其前後所供言詞閃爍、避重就輕、矛盾不斷、不知所云，
    且就警偵訊筆錄是否實在乙節，或謂實在，或謂不實在（詳
    原審卷第二０五頁至第二一六頁），則証人庚○○於原審所
    為之証詞，其真實性已有可疑之處。
  4.嗣於本院審理時又稱【因為警察說我已經在警訊筆錄蓋章，
    以後要說有】，核與証人庚○○原審証述【家裡的人叫我不
    要亂說】等語，前後証詞已有不符之處；再就証人庚○○九
    十二年二月十八日在何處為警逮捕一節，証人庚○○竟証述
    【（九十二年二月十八日你在何處被抓？）我要去看的麻豆
    租屋處】、【（該處的住址？）不知道。】、【（九十二年
    二月十八日到麻豆鎮要租房子的地方，目的何在？）我想要
    去租房子，然後就被警方抓到。】、【（請
    審判長提示警卷第七頁，你是否說在麻豆鎮二十二之一號丙○○住處被抓，該地點是否你告訴警方的？（提示上開筆錄
    ））證人答我在我去看房子的地點被抓後，警察就打我，問
    我在那裡做什麼。】等語（見本院卷(二)第五十一頁）。然若
    果真証人庚○○僅係要去看麻豆租屋處，衡情豈有不知該租
    屋處之地址，且警員係依法執行公權力之人員，又豈有【無
    緣無故逮捕】証人庚○○之理，証人庚○○上開証詞，非但
    無稽，且有意圖將此事導向係【警員裁贓誣陷】之情，溢於
    言表，從而証人庚○○於原審及本院所為上開証詞，均係事
    後迴護圖卸被告刑責之詞，均無足取。
  5.此外，証人庚○○於警、偵訊時，就如何與被告聯絡購買毒
    品海洛因，已詳為指証；再佐以證人庚○○住家０六─00
    00000號電話與被告所使用之0000000000行
    動電話，自九十二年二月一日起至同年二月十八日止，有高
    達四十四次之通聯紀錄，有0000000000行動電話
    雙向通聯紀錄附卷（詳臺南縣警察局麻警刑字第０九二００
    ０五九三二號刑案警訊卷第二二頁）可參；嗣証人庚○○以
    其0000000000號行動電話與被告上開行動電話通訊，迄至同
    年月十八日被告為警逮獲後，仍有多通電話聯繫，此亦有証
    人與被告上開行動電話之通聯紀錄可參（外放）。足認証人
    庚○○警、偵訊所証【其自九十二年二月七日出所後，即以
    其住家電話或其上開行動電話撥打被告行動電話00000
    00000交易購買毒品海洛因】等情，與事實相符，而可
    信採。
  6.至於交易毒品海洛因之次數及地點，依証人庚○○警、偵訊
    所証，除在臺南縣麻豆鎮○○路十之十一號前外，尚有在臺
    南縣官田鄉隆田火車站前圓環，而交易之次數則十餘次。再
    佐以証人庚○○與被告前開通聯紀錄所載（見同警訊卷第二
    十二頁），依罪疑惟輕原則，則被告販賣毒品海洛因與証人
    庚○○合計十次，每次五百元；而販賣時間，應係自九十二
    年二月七日起至同年月十七日止。
  (八)又查，證人己○○、甲○○、辛○○、戊○○及庚○○於九
    十二年二月十八日經警採尿暨證人乙○○於九十二年四月五
    日經警採尿送驗結果，均呈嗎啡陽性反應：
  1.證人己○○經警於九十二年二月十八日下午一時四十分，採
    尿（尿液檢體編號９２０１４號）送驗結果，呈嗎啡陽性反
    應，有臺南縣警察局麻豆分局偵辦刑案採證涉嫌人尿液送驗
    名冊及臺南縣衛生局九十二年三月十九日尿液檢驗成績書各
    一紙存卷（詳臺南縣警察局麻警刑字第０九二０００九一八
    五號警訊卷第八二頁、第八三頁）可查。
  2.證人甲○○經警於九十二年二月十八日下午二時許，採尿（
    尿液檢體編號９２０１５號）送驗結果，呈嗎啡陽性反應，
    有臺南縣警察局麻豆分局偵辦刑案採證涉嫌人尿液送驗名冊
    及臺南縣衛生局九十二年三月十九日尿液檢驗成績書各一紙
    存卷（詳九十二年度偵字第六０九四號偵查卷第四二頁、第
    四三頁）可參。
  3.證人辛○○、庚○○經警分別於九十二年二月十八日下午二
    時五十分許及同日三時三十分許，採尿（尿液檢體編號分別
    為９２０１９號及９２０２０號）送驗結果，均呈嗎啡陽性
    反應，有臺南縣警察局麻豆分局偵辦刑案採證涉嫌人尿液送
    驗名冊及臺南縣衛生局九十二年三月十九日尿液檢驗成績書
    各一紙存卷（詳臺南縣警察局麻警刑字第０九二０００九一
    八五號警訊卷第三九頁、第四十頁）可稽。
  4.證人戊○○（冒曹松庭之名義）經警於九十二年二月十八日
    下午五時四十分許，採尿（尿液檢體編號９２０２１號）送
    驗結果，呈嗎啡陽性反應，有臺南縣警察局麻豆分局偵辦刑
    案採證涉嫌人尿液送驗名冊及臺南縣衛生局九十二年三月十
    九日尿液檢驗成績書各一紙存卷（詳臺南縣警察局麻警刑字
    第０九二０００九一八五號警訊卷第九九頁、第一００頁）
    可憑。
  5.證人乙○○經警於九十二年四月五日下午一時十分許，採尿
    （尿液檢體編號９２０３１號）送驗結果，呈嗎啡陽性反應
    ，有臺南縣警察局麻豆分局偵辦刑案採證涉嫌人尿液送驗名
    冊及臺南縣衛生局九十二年七月十六日尿液檢驗成績書各一
    紙存卷（詳臺南縣警察局麻警刑字第０九二０００九一八五
    號刑案警訊卷第六九頁；九十二年度偵字第六０九四號偵查
    卷第一００頁）可稽。
  6.則上開証人經採尿送驗結果，均呈嗎啡陽性反應，益足佐証
    上開証人或於警訊或偵訊或原審或本院審理時所指証【向被
    告購買毒品海洛因施用】等情之真實性。此外，被告於九十
    二年二月十八日上午十一時許，在臺南縣麻豆鎮南勢里六十
    號前，被告因另案遭警依法拘提，自其所駕駛車牌號碼ＳＷ
    ─０２２８號自小客車及身上起出第一級毒品海洛因一包淨
    重一．四八公克及第二級毒品安非他命一包毛重０．六公克
    ，經鑑驗結果，確分屬第一級毒品海洛因及第二級毒品安非
    他命乙情，業據被告供認在卷，並有法務部調查局九十二年
    四月二十五日調科壹字第２００００４２９２號鑑定通知書
    及臺南縣警察局麻豆分局查獲涉嫌毒品危害防制條例毒品初
    步檢驗報告單各一紙，分別附於被告施用第一、二級毒品罪
    之案卷內（原審九十一年度訴字第一三三三號及九十二年度
    易字第五四二號）。
  (九)雖證人己○○、甲○○、辛○○、戊○○、乙○○及庚○○
    等人前揭所指証向被告購買第一級毒品海洛因之時間、地點
    、價格非盡一致，惟其等供述如何與被告聯繫購買毒品之重
    要之點尚稱完整，並非泛指被告有販賣第一級毒品海洛因而
    已，且均已指明以住家或行動電話聯繫被告使用之0000
    000000行動電話交易毒品，此亦有前開通聯紀錄可資
    相佐，其等復與被告無何仇恨且無金錢債務糾葛，當無設詞
    誣攀被告之理！再者證人己○○、甲○○、辛○○、戊○○
    及庚○○於九十二年二月十八日經警採尿暨證人乙○○於九
    十二年四月五日經警採尿送驗結果，均呈嗎啡陽性反應乙節
    ，已如前述，顯見其等確染有施用第一級毒品海洛因之惡習
    ，其等既染有施用毒品海洛因之惡習，自須向他人購買毒品
    以解毒癮；從而，其等供述向被告購買毒品海洛因施用，尚
    無悖於常理，證人己○○偵訊及原審及本院審理時、証人甲○○於警訊時、証人辛○○偵訊及本院審理時、証人戊○○
    於警訊時、証人乙○○於警訊時，及庚○○於警、偵訊時所
    為前開【向被告購買毒品海洛因】之指証，符合常情及常理
    ，應非編造，而有相當之可信度。
  (十)又被告於九十二年二月十八日上午十一時許，在臺南縣麻豆
    鎮南勢里六十號前，因另案遭警依法拘提，並自其所駕駛車
    牌號碼ＳＷ─０２２８號自小客車及身上起出第一級毒品海
    洛因及第二級毒品安非他命各一包後，證人己○○、甲○○
    、辛○○、戊○○及庚○○等人猶撥打被告前開行動電話聯
    繫，欲至臺南縣麻豆鎮○○路二十二之一號樓下與被告為交
    易毒品海洛因之行為，嗣其等於現場徘徊後旋即為警查獲而
    至警局製作筆錄，並一致指証係向被告購買毒品海洛因施用
    ；再參以被告於九十二年七月二十八日警詢時自承：證人己○○、甲○○、辛○○、戊○○及庚○○等人，確曾一直撥
    打伊所有0000000000行動電話，詢問伊有無毒品
    可以販賣等語（詳臺南縣警察局麻警刑字第０九二０００九
    一八五號刑案警訊卷第五頁）；復於九十三年三月十二日通
    緝到案原審訊問時，九十三年三月二十九日原審準備程序時
    均供述【有交付毒品海洛因與証人甲○○、乙○○、戊○○
    及庚○○等人】之事實，益足証證人甲○○、戊○○、乙○○及庚○○等人前揭證述向被告購買毒品海洛因施用之事實
    ，應可採信。
  (十一)至於被告辯稱【其並未租用臺南縣麻豆鎮○○路二十二之一
    號】，亦未租用【同路十之十一號】云云。然查，並無臺南
    縣平等路二十二之一號房屋，亦無該址，而係臺南縣麻豆鎮
    ○○路十之十一號之誤記，已如前述(一)所示。而被告偵查中
    經訊及【臺南縣麻豆鎮○○路二十二之一號係人承租】一節
    ，被告稱【係丁○○朋友所承租，我曾到過該處，洗完澡就
    走了，我約三、五日即去一次】等語（見偵字第六０九四號
    偵查卷第八十頁正面），而該臺南縣麻豆鎮○○路二十二之
    一號又係同路十之十一號之誤記，已如前述，則被告於偵查
    中所稱【其三、五日即去一次之地點，應係臺南縣麻豆鎮○○路十之十一號】，且【既三、五日即去一次】，則對臺南
    縣麻豆鎮○○路十之十一號附近之地理環境，應知之甚詳，
    均可認定。又參酌証人甲○○住臺南縣安定鄉港口村港口三
    八０之四號，証人辛○○住台南縣柳營鄉○○村○○路一一
    七號、乙○○住同縣下營鄉○○村○○○街四十六號，己○○住同縣大內鄉頭社村一００號，証人戊○○則設籍台北縣
    ，但住臺南縣安定鄉港南村三十五之七號，與【臺南縣麻豆
    鎮】並無地緣關係，而上開証人經警查獲後，在警訊非但指
    証【向被告購買毒品海洛因】，且指証【交易地點或在臺南
    縣麻豆鎮○○路二十二之一（應係十之十一號）前，或係在
    該鎮○○道監理站前，或在該鎮五王廟，或在被告住所地有
    關之臺南縣官田鄉隆田火車站前圓環】等，均在與被告有地
    緣關係之處交易，足見上開交易地點並非証人己○○等人所
    杜撰，則証人己○○等人或於警訊或偵查或原審指証【係撥
    打被告前開行動電話後，再約定上開地點交易】等語，尚非
    虛構。則縱令被告並未租用【臺南縣麻豆鎮○○路十之十一
    號】，然被告既經常至該處，對該處附近地理環境自較熟悉
    ，則就近在該處交易，亦非不可能，自難以被告未租用上開
    處所，即認被告全然無可能販毒，並據以認証人己○○等人
    之指証悖於事理而全然無可採信之處。依此，被告此部分所
    辯，亦無足取，本院亦無再予調查被告是否租用臺南縣麻豆
    鎮○○路十之十一號之必要。
  (十二)另查，被告使用之0000000000行動電話係自九十
    二年一月八日起，始經人以預付卡租用，且該人以預付卡租
    用後，因未向中華電信申請登錄，故中華電信登錄之客戶名
    稱才登記為中華電信行動電話預付卡代理商「富爾特科技股
    份有限公司】一節，又有中華電信股份有限公司租用資料，
    電話客戶資料表、富爾特科技股份有限公司函在卷可稽（見
    本院卷(二)第七十一頁、第八十二頁、第九十三頁），而被告
    亦供認上開行動電話係其使用，則縱令該行動電話登錄之租
    用人【非被告之名義】，亦難據此而認該行動電話非被告使
    用，而據為被告有利之証據。惟上開行動電話既係九十二年
    一月八日始租用，而証人己○○等人又均指証【係撥打上開
    行動電話與被告聯絡交易毒品事宜】，則被告販賣毒品之時
    間，應係自九十二年二月三日起至同年月十七日止，均詳如
    附表編號(一)至(六)所示。另証人己○○等人所指購買毒品之時
    間，或稱在九十一年十二月底，或稱九十二年一月間起，核
    之前開通聯紀錄或稍有不符，但証人己○○等人確有向被告
    購買毒品海洛因之事証，已如前述，自難以証人己○○等人
    上開稍有不符之處，即認証人己○○等人之指証全然無可採
    信之處，而據為被告無罪之認定。
  (十三)此外，被告辯護人雖辯稱【依通聯紀錄所載通訊之次數，與
    証人己○○等人指証購買毒品海洛因之次數，顯不相符，自
    難以該通聯紀錄而証明被告販毒之情】云云。而依証人己○○等人與被告之通聯紀錄，雖有二十八次至七十次不等之通
    訊；然証人己○○等人有上開次數之通聯紀錄，但並非「每
    次通訊後即交易完成」，此由証人甲○○於本院審理時証述
    【有時候我們是打電話聊天，不是買毒品】等語（見本院卷
    (一)第一四０頁），即可証明。再參酌上開証人己○○等人之
    指証，依罪疑惟輕之原則，而認被告販賣與証人己○○等人
    毒品海洛因之次數僅如附表編號(一)至(六)所示，均如前述。則
    自難以本院認定被告販毒之次數不及証人己○○等人與被告
    通訊之次數，即據為被告無罪之認定，被告辯護人此部分所
    辯，亦無可信。
  (十四)按近來政府為杜絕毒品之氾濫，對於查緝施用及販賣毒品之
    工作，無不嚴加執行，販賣毒品罪又係重罪，設若無利可圖
    ，衡情一般持有毒品之人當無輕易將所持有之海洛因轉讓他
    人而甘冒於再次向他人購買時，而有被查獲移送法辦危險之
    理。且毒品海洛因，可任意分裝或增減其份量，而每次買賣
    之價量，亦隨時隨雙方關係之深淺、當時之資力、需求程度
    及對行情之認知等因素，機動的調整，因之販賣之利得，除
    經坦承犯行，或價量均臻明確外，委難察得實情，職是之故
    ，縱未確切查得販賣賺取之實際差價，但除別有事證，足認
    係按同一價格轉讓，確未牟利外，尚難執此認非法販賣之事
    證有所不足，致知過坦承者難辭重典，飾詞否認者反得逞僥
    倖，而失情理之平；本件被告雖矢口否認有販賣毒品海洛因
    之犯行，使本院無從確認被告販賣可得之利潤。惟被告與證
    人己○○等人既非至親或有特殊之情誼關係，衡情被告當無
    甘冒刑罰制裁之重典僅按販入價格轉售而毫無利得，被告且
    沾染毒品海洛因及安非他命之惡習，此又有臺南縣警察局麻
    豆分局偵辦刑案採證涉嫌人尿液送驗名冊及臺南縣衛生局九
    十二年三月十九日尿液檢驗成績書各一紙存卷（詳臺南縣警
    察局麻警刑字第０九二０００九一八五號警訊卷第九頁、第
    十頁）可參，並因施用第一、二級毒品罪，經原審分別以九
    十一年度訴字第一三三三號及九十二年度易字第五四二號，
    判處有期徒刑十月及五月確定在案，有臺灣高等法院被告全
    國前案紀錄表各一份在卷可憑；復於九十二年四月二十二日
    警詢時自承其九十二年二月十八日被捕送戒治之前二、三個
    月就沒有工作，又為逃避警方查緝，都一直睡在向其弟借來
    的貨車，平時就駕車在麻豆附近地區流浪，以車為家，所以
    沒有經濟來源等語（詳臺南縣警察局麻警刑字第０九二００
    ０五九三二號警訊卷第一頁），自更不可能未加牟利，即無
    償交付證人己○○等人毒品海洛因，足證被告出售毒品海洛
    因顯有圖利之意圖，應堪認定。
  (十五)綜上事證相互參核，足證被告所辯各節均係事後圖卸刑責之
    詞，均不足採。另因證人甲○○等人，均係染有施用毒品海
    洛因惡習之人，衡情於其等毒癮發作時即須購毒以解其癮，
    且可能宥於記憶、認知、隱匿犯罪、避免得罪藥頭等諸多因
    素，而甚難期待其等就購買毒品之情節為完全一致之陳述，
    故不能以其等就購買毒品之細節，諸如時間、地點、金額或
    次數等情一有出入，即遽認其等之供述存有重大瑕疵而全然
    不予採憑；佐以證人於檢察官前所為之供述，因檢察官原則
    上均能遵守法律規定，不致違法取供，證人較少承受警方指
    訴被告之壓力，其可信性較高等情，是於證人就購毒之時間
    、金額、或次數等情無法確切指證時，爰以最有利於被告方
    式認定之，而認被告販賣毒品與証人己○○等人之時間、地
    ，次數、價格均如附表編號(一)至(六)所示，亦均如前述。基上
    所陳，本件事證明確，被告犯行堪以認定。
三、查被告丙○○行為後，毒品危害防制條例已於九十二年七月
    九日修正公布，並自九十三年一月九日起生效施行，惟因販
    賣第一級毒品之法定刑，於修正前、修正後並無變更，不生
    新舊法比較之問題，依刑法第二條第一項前段之規定，自應
    適用裁判時之法律即修正後之毒品危害防制條例論處。另按
    沒收為從刑之一種，且與主刑有從屬關係，倘行為後法律有
    變更，而修正前與修正後之刑度相同；或修正後之新法有利
    於行為人；或僅修正從刑未修正主刑時，因沒收部分不生比
    較新舊法問題，則主刑依從新原則，從刑亦應適用修正後法
    律（最高法院九十年度臺上字第一七三一號裁判意旨參照）
    ，附此敘明。故核被告所為，係犯毒品危害防制條例第四條
    第一項之販賣第一級毒品罪。其販賣毒品前後持有毒品之低
    度行為，應為販賣之高度行為所吸收，不另論罪。其先後多
    次販賣第一級毒品海洛因之犯行，時間緊接，犯罪構成要件
    相同，顯係基於概括犯意反覆為之，應依刑法第五十六條連
    續犯之規定以一罪論。又被告曾於八十一年間，因違反肅清
    煙毒條例等案件，經原審以八十一年度訴字第五五三號分別
    判處有期徒刑三年六月、七月，應執行有期徒刑三年九月確
    定，於八十三年十二月十七日假釋出監，又於八十四年間，
    因違反肅清煙毒條例案件，經原審判處有期徒刑三年六月確
    定，經臺灣臺南地方法院檢察署檢察官以八十四年度執字第
    二五六五號指揮書，於八十四年七月十日送監執行，並撤銷
    前開假釋後，經臺灣臺南地方法院檢察署檢察官以八十五年
    度執更字第一三五三號號指揮書，接續執行殘刑一年五月又
    二十四日，於八十六年十二月十一日假釋付保護管束，於八
    十九年三月九日因縮短刑期假釋期滿執行完畢，此有臺灣臺
    南地方法院檢察署刑案資料查註紀錄表及臺灣高等法院被告
    全國前案紀錄表各一份在卷可按，其於五年之內再犯本件有
    期徒刑以上之罪，為累犯，惟販賣第一級毒品法定刑為死刑
    或無期徒刑，依法（刑法第六十四條、第六十五條）均不得
    加重其刑。再被告於原審因傳拘未著，而有逃亡之事証，經
    原審發布通緝，於九十三年三月十二日經臺南縣警察局麻豆
    分局緝獲到案時，配合供出毒品來源係購自蕭清泉，並因而
    破獲蕭清泉，爰依毒品危害防制條例第十七條規定減輕其刑
    。
四、原審以被告罪証明確，因予論罪科刑，固非無見。但查：(一)
    被告販毒之時間係自九十二年二月三日起至同年月十七日，
    已如前述，原審未審酌被告使用該行動電話時間，而認係自
    九十一年十二月底起販賣毒品海洛因，與卷証不符。(二)被告
    販賣毒品海洛因與証人己○○等人之次數，証人己○○部分
    為二次，原審認係七次；証人甲○○部分係十次，原審認係
    二十次，証人戊○○部分係十次，原審認係七次，庚○○部
    分每次金額為五百元，原審判決書附表則載「五千元」，均
    有未當。(三)被告供出毒品來源，因而破獲，符合減輕其刑之
    規定，原審未援引毒品危害防制條例第十七條規定予以減輕
    其刑，亦有未當。被告上訴否認犯罪，並以前開情詞指摘原
    判決不當，雖無理由，但原判決既有上開可議之處，即屬無
    可維持，應由本院予以撤銷改判。爰審酌被告犯罪之動機、
    目的、手段、品性、智識程度，為謀私利，連續販賣毒品海
    洛因與多人，不知悔改，戕害國民身心健康，對社會風俗及
    安寧秩序之危害及犯罪後仍飾詞矯飾之態度等一切情狀，量
    處如主文所示之刑。被告販賣第一級毒品海洛因，共計得款
    四萬元（詳如附表一編號(一)至(六)所示），應依毒品危害防制
    條例第十九條第一項規定，宣告沒收之，如全部或一部不能
    沒收時，應以其財產抵償之。另電話號碼00000000
    00號行動電話（含ＳＩＭ卡一張），雖未扣案，然係被告
    持以聯絡證人己○○、甲○○、辛○○、戊○○、乙○○、
    庚○○等人販賣第一級毒品所用之物，已詳如前述，且無證
    據證明業已滅失，爰依修正後毒品危害防制條例第十九條第
    一項規定，宣告沒收之，如全部或一部不能沒收時，追徵其
    價額或以其他財產抵償之。另扣案之第一級毒品海洛因一包
    淨重一．四八公克及第二級毒品安非他命一包毛重０．六公
    克，分別經原審以九十一年度訴字第一三三三號及九十二年
    度易字第五四二號，宣告沒收銷燬之，且均經確定執行在案
    ，有臺灣高等法院被告全國前案紀錄表各一份在卷可憑，自
    無須重複為沒收銷燬之宣告。況被告否認有販賣毒品海洛因
    之情，而就上開扣案之毒品亦供稱【係供己施用】，自無於
    本案另為沒收銷燬之宣告。至扣案之海洛因殘渣袋四個、分
    裝袋七個、注射針筒五支、安非他命吸食器一組、吸管（分
    裝杓子）一支及現金四萬七千五百元，均無證據可資證明與
    本案有關，且海洛因殘渣袋四個及注射針筒五支，可能事涉
    被告另犯施用第一級毒品之犯行；安非他命吸食器一組及吸
    管（分裝杓子）一支，可能事涉被告另犯施用第二級毒品之
    犯行，況安非他命吸食器一組及吸管（分裝杓子）一支，業
    經原審以九十二年度易字第五四二號宣告沒收之，是上開財
    物既非違禁物，又非本案得沒收之物，自不另宣告沒收銷燬
    或沒收之，應另由檢察官依法處理之。
五、不另為無罪判決諭知部分：
甲、被告販賣毒品海洛因與己○○、甲○○、庚○○、辛○○、
    戊○○、乙○○部分：
  (一)公訴意旨另以：被告除於前開時、地連續販賣第一級毒品海
    洛因與己○○、甲○○、庚○○、辛○○、戊○○、乙○○
    外，另自九十一年十一月某日起至九十二年二月二日止，連
    續販賣毒品海洛因與己○○、甲○○、庚○○、辛○○、戊○○、乙○○云云。
  (二)訊據被告堅詞否認有此部分之犯行，且觀之証人己○○、甲○○、庚○○、辛○○、戊○○、乙○○等人指証【與被告
    連絡購買毒品海洛因之方式，係以電話，或行動電話撥打被
    告使用之0000000000號行動電話聯絡交易】等情
    ；而被告使用之0000000000行動電話係自九十二
    年一月八日起始以預付卡方式租用，又如前述，則証人己○○等人指証在九十二年一月八日前，撥打被告使用之上開行
    動電話通訊聯絡之情，已無所據。再上開証人與被告通訊交
    易，均係集中在九十二年二月三日以後，此有前開通聯紀錄
    在卷足憑，則九十二年二月三日以前，被告是否有販賣毒品
    海洛因與証人己○○等人，除証人己○○等人之指証外，尚
    無其他証據足資佐証，檢察官就此部分亦未能舉証以資補強
    ，應認不能証明被告此部分犯罪。
乙、被告販賣毒品海洛因與陳建宏部分：
  (一)公訴意旨另以：被告丙○○基於販賣第一級毒品海洛因意圖
    以營利之概括犯意，以其所有0000000000號行動
    電話為聯絡工具，連續自九十二年一月二日起至九十二年二
    月十六日止，在臺南縣麻豆鎮○○路二十二之一號前等處（
    時間、價格、次數，詳如附表二所示），以每次一千元之價
    格，連續販賣第一級毒品海洛因與證人陳建宏。因認被告丙○○此部分涉有違反毒品危害防制條例第四條第一項之連續
    販賣第一級毒品罪。
  (二)按犯罪事實應依證據認定之，無證據不得認定犯罪事實；不
    能證明被告犯罪者，應諭知無罪之判決，刑事訴訟法第一百
    五十四條第二項、第三百零一條第一項分別定有明文。又按
    認定不利於被告之事實，須依積極證據，苟積極證據不足為
    不利於被告事實之認定時，即應為有利於被告之認定，更不
    必有何有利之證據；認定犯罪事實所憑之證據，雖不以直接
    證據為限，間接證據亦包括在內，然而無論直接或間接證據
    ，其為訴訟上之證明，須於通常一般之人均不致有所懷疑，
    而得確信為真實之程度者，始得據為有罪之認定，倘其證明
    尚未達於此一程度，而有合理性懷疑存在時，即不得遽為被
    告犯罪之認定（最高法院三十年上字第八一六號、七十六年
    臺上字第四九八六號判例意旨參照）。
  (三)本件公訴人認被告涉犯前揭連續販賣第一級毒品罪嫌，無非
    係以證人陳建宏自九十二年二月十日起至同年二月十八日止
    ，以其所有0000000000號電話，多次撥打被告上
    開行動電話，因認證人陳建宏撥打電話予被告，應基於一定
    之目的；證人陳建宏經警通知至警局製作筆錄時，警方對其
    所採取之尿液，經送檢驗結果，有嗎啡反應，而認證人陳建
    宏顯有施用第一級毒品海洛因無訛；又證人陳建宏復於警訊
    中，證稱確向被告購買第一級毒品海洛因，為其所憑論據。
    訊之被告丙○○堅詞否認有何販賣毒品海洛因與證人陳建宏
    施用之不法犯行，並辯稱：證人陳建宏警詢時之證述內容不
    實在，本件是警方故意誣陷伊，伊並無販毒與證人陳建宏之
    行為等語。
   (四)經查：
   １證人陳建宏所有0000000000號行動電話與被告
     所使用之0000000000行動電話，自九十二年二
     月十日起至同年二月十八日止，有密集之通聯紀錄乙情，
     有0000000000行動電話雙向通聯紀錄附卷（詳
     臺南縣警察局麻警刑字第０九二０００九一八五號刑案偵
     查卷第五五頁、第五六頁）可稽；又證人陳建宏於九十二
     年五月五日上午十時五十五分許，經警採尿（尿液檢體編
     號９２０４２號）送驗結果，呈嗎啡陽性反應，有臺南縣
     警察局麻豆分局偵辦刑案採證涉嫌人尿液送驗名冊及臺南
     縣衛生局九十二年五月二十二日尿液檢驗成績書各一紙存
     卷（詳臺南縣警察局麻警刑字第０九二０００九一八五號
     警訊卷第五三、第五四頁）可查，合先敘明。
   ２又證人陳建宏固於九十二年五月十四日警詢時證述：「（
     毒品購自何處？）在麻豆向『仁仔』買的．．．」、「（
     向『仁仔』買毒時地為何？他駕何交通工具？）自九十二
     年一月二日起以我的0000000000號電話打『仁
     仔』的0000000000號電話，約在麻豆鎮○○道
     監理站及麻豆鎮南勢里麻豆游泳池等處交易，每次均以新
     臺幣一千元向他買一小包海洛因，約計有買十幾次左右，
     他都駕藍色箱型車交易毒品的」等語（詳臺南縣警察局麻
     警刑字第０九二０００九一八五號警訊卷第四六頁正面）
     ；復於九十二年十月六日警詢時證述：「（你供稱自九十
     二年元月二日起，復開始吸食毒品海洛因，即以0000
     000000號電話聯絡打丙○○的000000000
     0號電話，約在麻豆監理站及麻豆鎮南勢里麻豆游泳池，
     以新臺幣一千元，向他買一小包海洛因，買了十幾次等情
     節是否實在？）均實在。」等語明確（詳九十二年度偵字
     第一一０六二號偵查卷第九頁）。
   ３然證人陳建宏未於偵查中到案，再次指訴其確於前揭時、
     地，如何向被告購買毒品海洛因施用之具體細節，且其係
     警方函查被告所有0000000000號行動電話後，
     發現證人陳建宏所有之0000000000號行動電話
     ，於九十二年二月十日起至同年二月十八日止，與被告之
     0000000000號行動電話有密集之通聯紀錄，始
     通知證人陳建宏至警局說明，並因而指訴被告販毒，與前
     揭證人己○○、甲○○、辛○○、庚○○及乙○○（按證
     人乙○○雖亦係自被告所有0000000000號行動
     電話通聯紀錄而循線查獲，然其業於偵查中再次明確指訴
     被告販賣毒品海洛因）之情形有別，是其前揭於警詢指訴
     之可信性，自難與證人己○○、甲○○、辛○○、庚○○
     及乙○○等人於警詢及偵查中之供述，等同視之。
   ４況證人陳建宏於原審審理時結證：前開警詢筆錄之內容不
     實在，伊未曾向被告購買過毒品施用，伊購買毒品之對象
     ，綽號雖亦稱為「仁仔」，但並不是在庭之被告等語（詳
     原審卷第一五二頁、第一五三頁），互核其警詢及本院審
     理時之供述內容，顯然存有前後不一之重大瑕疵，而不能
     盡信其於警詢之證述。綜上所述，證人陳建宏前開證言，
     前後不一，縱佐以前揭通聯紀錄及其施用毒品海洛因之素
     行，其所為之證明仍未達於通常一般之人不致有所懷疑，
     而確信其為真實之程度，即有合理懷疑存在，揆諸前開說
     明，即不得據為不利被告之認定。
   ５此外，復查無其他積極證據足資證明被告確有上開販賣毒
     品海洛因與證人陳建宏之犯行，惟被告此部分之犯行，公
     訴人既認與其前開論罪科刑部分有連續犯之裁判上一罪關
     係，爰不另為無罪判決之諭知。
據上論結，應依刑事訴訟法第369條第一項前段、第364條、
第299條第一項前段，毒品危害防制條例第4條第1項、第17條、
第19條第1項，刑法第11條前段、第56條、第47條，判決如主文
。
本案經檢察官許仲瑩到庭執行職務。
中　　華　　民　　國　　94　　年　　5 　　月　　11　　日
                  刑事第四庭    審判長法　官  鄭文肅
                                      法　官  蔡美美
                                      法　官  陳珍如
以上正本證明與原本無異。
如不服本判決，應於收受本判決後十日內向本院提出上訴書狀。
其未敘述上訴理由者並得於提起上訴後十日內向本院補提理由書
狀（均須按他造當事人之人數附繕本）「切勿逕送上級法院」。
　　　　　　　　　　　　　　　　　　　書記官  岑  玢
中　　華　　民　　國　　94　　年　　5 　　月　　11　　日
附錄法條：
毒品危害防制條例第4條第1項：
製造、運輸、販賣第一級毒品者，處死刑或無期徒刑；處無期徒
刑者，得併科新臺幣1千萬元以下罰金。
附表一：
┌───┬──────┬──────┬────────────┬─────┬────────┐
│編號  │時        間│地        點│交    易      方      式│交易次數、│查  獲  經  過  │
│      │            │            │                        │金額及得款│                │
├───┼──────┼──────┼────────────┼─────┼────────┤
│(一)    │九十二年二月│臺南縣麻豆鎮│由己○○以其所有０九二一│交易二次（│九十二年二月十八│
│販賣與│八日起至九十│平等路十之十│六八三一七０號行動電話，│每星期一次│日中午十二時許，│
│己○○│二年二月十八│一號前      │撥打丙○○所有０九三四二│）、每次金│撥打被告丙○○○│
│部分  │日止        │            │五九三三八號行動電話，約│額為一千元│00000000│
│      │            │            │定購買第一級毒品海洛因之│，共計得款│八號行動電話，約│
│      │            │            │金額及交易之地點        │二千元    │在台南縣麻豆鎮平│
│      │            │            │                        │          │等路二十二之一號│
│      │            │            │                        │          │（應為平等路十之│
│      │            │            │                        │          │十一號）前交易第│
│      │            │            │                        │          │一級毒品海洛因，│
│      │            │            │                        │          │於駕駛車牌號碼二│
│      │            │            │                        │          │Ｍ─４６３６號自│
│      │            │            │                        │          │小客車前來交易時│
│      │            │            │                        │          │，而為警查獲。  │
├───┼──────┼──────┼────────────┼─────┼────────┤
│(二)    │九十二年二月│臺南縣麻豆鎮│由甲○○以其住家０六─五│交易十次，│九十二年二月十八│
│販賣與│七日起至九十│外環道監理站│九三二二五三號電話，撥打│每次金額一│日下午一、二時許│
│甲○○│二年二月十六│前及臺南縣麻│丙○○所有0000000│千元，共計│，撥打被告丙○○│
│部分  │日止        │豆鎮○○路十│三三八號行動電話，約定購│得款一萬元│00000000│
│      │            │之十一號前  │買第一級毒品海洛因之金額│          │三八號行動電話，│
│      │            │            │及交易之地點            │          │約在台南縣麻豆鎮│
│      │            │            │                        │          │平等路二十二之一│
│      │            │            │                        │          │號（應為平等路十│
│      │            │            │                        │          │之十一號）前交易│
│      │            │            │                        │          │第一級毒品海洛因│
│      │            │            │                        │          │，而為警查獲。  │
├───┼──────┼──────┼────────────┼─────┼────────┤
│(三)    │九十二年二月│臺南縣麻豆鎮│由辛○○以其所有０九一七│交易十次、│九十二年二月十八│
│販賣與│三日起至九十│監理站前    │三００七八三號及其友人陳│每次金額為│日下午一、二時許│
│辛○○│二年二月十八│            │重光所有00000000│一千元，共│，撥打被告丙○○│
│部分  │日止        │            │五四號行動電話，撥打林崑│計得款一萬│00000000│
│      │            │            │仁所有０00000000│元        │三八號行動電話，│
│      │            │            │八號行動電話，約定購買第│          │約在台南縣麻豆鎮│
│      │            │            │一級毒品海洛因之金額及交│          │平等路二十二之一│
│      │            │            │易之地點                │          │號（應為平等路十│
│      │            │            │                        │          │之十一號）前交易│
│      │            │            │                        │          │第一級毒品海洛因│
│      │            │            │                        │          │，而為警查獲。  │
├───┼──────┼──────┼────────────┼─────┼────────┤
│(四)    │九十二年二月│臺南縣麻豆鎮│由戊○○以公共電話或其友│交易十次，│九十二年二月十八│
│販賣與│十日至九十二│平等路十之十│人鄭正雄所有０九一五九九│每次金額為│日下午五時三十分│
│戊○○│年二月十八日│一號前      │七八七九號行動電話，撥打│一千元，共│許，撥打被告林崑│
│部分  │止          │            │丙○○所有0000000│計得款一萬│仁0000000│
│      │            │            │三三八號行動電話，約定購│元。      │三三八號行動電話│
│      │            │            │買第一級毒品海洛因之金額│          │，約在台南縣麻豆│
│      │            │            │及交易之地點            │          │鎮○○路二十二之│
│      │            │            │                        │          │一號（應為平等路│
│      │            │            │                        │          │十之十一號）前交│
│      │            │            │                        │          │易第一級毒品海洛│
│      │            │            │                        │          │因，而為警查獲。│
├───┼──────┼──────┼────────────┼─────┼────────┤
│(五)    │九十二年二月│臺南縣麻豆鎮│由乙○○以其所有０九一０│交易三次，│經警函查被告○九│
│販賣與│三日起至九十│五王廟或臺南│七七四六九四號行動電話，│每次金額為│00000000│
│乙○○│二年二月八日│縣麻豆鎮外環│撥打丙○○所有０九三四二│一千元，共│號行動電話通聯紀│
│部分  │止          │道監理站    │五九三三八號行動電話，約│計得款三千│錄，發現該行動電│
│      │            │            │定購買第一級毒品海洛因之│元        │話與證人乙○○所│
│      │            │            │金額及交易之地點        │          │有之○九一○七七│
│      │            │            │                        │          │四六九四號行動電│
│      │            │            │                        │          │話通聯密集後，經│
│      │            │            │                        │          │警通知證人乙○○│
│      │            │            │                        │          │至警局說明後，而│
│      │            │            │                        │          │查獲上情。      │
├───┼──────┼──────┼────────────┼─────┼────────┤
│(六)    │九十二年二月│臺南縣麻豆鎮│由庚○○以其住家０六─五│交易十次，│九十二年二月十八│
│販賣與│七日起至九十│平等路十之十│七二二一七七號電話，或其│每次金額為│日下午，撥打被告│
│庚○○│二年二月十七│一號前或臺南│所有0000000000│五百元，共│丙○○○九三四二│
│部分  │日止        │縣官田鄉隆田│號撥打丙○○所有０九三四│計得款五千│五九三三八號行動│
│      │            │火車站前圓環│二五九三三八號行動電話，│元。      │電話，約在台南縣│
│      │            │            │約定購買第一級毒品海洛因│          │麻豆鎮○○路二十│
│      │            │            │之金額及交易之地點      │          │二之一號（應為平│
│      │            │            │                        │          │等路十之十一號）│
│      │            │            │                        │          │前交易第一級毒品│
│      │            │            │                        │          │海洛因，而為警查│
│      │            │            │                        │          │獲。            │
└───┴──────┴──────┴────────────┴─────┴────────┘
附表二：
┌──┬────────────┬────┬──────┬────┐
│編號│丙○○販賣海洛因之時間  │販售對象│（每次）價格│ 次數   │
├──┼────────────┼────┼──────┼────┤
│    │九十二年一月二日起      │        │            │        │
│ (一) │        至              │ 陳建宏 │   一千元   │ 十餘次 │
│    │九十二年二月十六日止    │        │            │        │
└──┴────────────┴────┴──────┴────┘
